臺灣臺中地方法院刑事裁定
111年度聲字第2810號
聲  請  人  臺灣臺中地方檢察署檢察官
受  刑  人  白蹕齊



上列聲請人因受刑人數罪併罰有二裁判以上，聲請定其應執行之
刑（111年度執聲字第2076號），本院裁定如下：
    主  文
白蹕齊因犯如附表所示各罪所處之刑，有期徒刑部分應執行有期
徒刑柒年參月。
    理  由
一、聲請意旨略以：受刑人白蹕齊犯數罪，先後經判決確定如附
    表所示，應依刑法第53條、第51條第5款規定，定其應執行
    之刑，爰依刑事訴訟法第477條第1項規定聲請裁定等語。
二、按裁判確定前犯數罪者，併合處罰之。但有下列情形之一者
    ，不在此限：一、得易科罰金之罪與不得易科罰金之罪。二
    、得易科罰金之罪與不得易服社會勞動之罪。三、得易服社
    會勞動之罪與不得易科罰金之罪。四、得易服社會勞動之罪
    與不得易服社會勞動之罪。前項但書情形，受刑人請求檢察
    官聲請定應執行刑者，依第51條規定定之；數罪併罰，有二
    裁判以上者，依刑法第51條之規定，定其應執行之刑；宣告
    多數有期徒刑者，於各刑中之最長期以上，各刑合併之刑期
    以下，定其刑期，但不得逾30年，刑法第50條、第53條及第
    51條第5款分別定有明文。又數罪併罰中之一罪，依刑法規
    定得易科罰金，若因與不得易科之他罪併合處罰結果而不得
    易科罰金時，原可易科部分所處之刑，自亦無庸為易科折算
    標準之記載（司法院大法官會議釋字第144號解釋意旨參照
    ）。
三、經查，受刑人白蹕齊因犯如附表所示數罪，經法院先後判處
    如附表所示之刑，均經確定在案，有各該案件判決及臺灣高
    等法院被告前案紀錄表在卷可稽。而受刑人所犯上開各罪，
    有刑法第50條第1項但書所列之不得併合處罰情事，惟受刑
    人就上開數罪已請求檢察官聲請定應執行刑，有臺灣臺中地
    方檢察署刑法第50條第1項但書案件是否請求定應執行刑調
    查表附卷可憑。茲檢察官就如附表所示各罪所處之刑聲請定
    其應執行刑，本院審核認聲請為正當。又本院於裁定前已函
    詢受刑人關於定其應執行刑之意見，惟受刑人未於期限內表
    示意見，有本院函文及送達證書各1份在卷可參。審酌法律
    之外部性界限、內部性界限（不得逾前定執行刑及其餘宣告
    刑總和，即有期徒刑6年7月+1年2月+1年6月=9年3月），及
    受刑人所犯各罪侵害法益之異同、對侵害法益之加重效應、
    時間間隔、所反映出之人格特性、刑罰邊際效應隨刑期而遞
    減、受刑人所生痛苦程度隨刑期而遞增及其復歸社會之可能
    性等情狀，而為整體評價後，爰定其應執行之刑如主文所示
    。
四、依刑事訴訟法第477條第1項，刑法第50條第1項第1款、第2 
    項、第53條、第51條第5款，裁定如主文。
中　　華　　民　　國　　111 　年　　9 　　月　　23　　日
                  刑事第十四庭  法  官  劉育綾
以上正本證明與原本無異。
如不服本裁定，應於送達後5日內向本院提出抗告狀。
                                書記官  黃泰能
中　　華　　民　　國　　111 　年　　9 　　月　　23　　日
附表：受刑人白蹕齊定應執行之刑案件一覽表
     編    號  1 2 3 罪    名  妨害自由 詐欺 詐欺 宣 告 刑  有期徒刑2月 有期徒刑1年1月(3次) 有期徒刑1年3月 犯罪日期  110年3月8日 109年11月24日 109年11月24日 偵查(自訴)機關年度案號  臺中地檢110年度偵字第15338號 高雄地檢109年度偵字第25771號等 高雄地檢109年度偵字第25771號等 最後事實審 法    院 臺灣臺中地方法院 臺灣高雄地方法院 臺灣高雄地方法院  案    號 110年度簡字第1055號 110年度審金訴字第158號 110年度審金訴字第158號  判決日期 110年10月18日 110年10月20日 110年10月20日 確定判決 法    院 臺灣臺中地方法院 臺灣高雄地方法院 臺灣高雄地方法院  案    號 110年度簡字第1055號 110年度審金訴字第158號 110年度審金訴字第158號  確定日期 110年11月22日 110年11月24日 110年11月24日 是否為得易科罰金之案件  是 否 否 備註  臺中地檢111年度執字第125號（編號1至17經本院以111年度聲字第2168號裁定應執行有期徒刑6年7月） 臺中地檢111年度執助字第227號（編號1至17經本院以111年度聲字第2168號裁定應執行有期徒刑6年7月） 臺中地檢111年度執助字第227號（編號1至17經本院以111年度聲字第2168號裁定應執行有期徒刑6年7月） 
     編    號  4 5 6 罪    名  詐欺 詐欺 詐欺 宣 告 刑  有期徒刑1年6月 有期徒刑1年1月 有期徒刑1年 犯罪日期  110年3月12日 110年3月17日 110年3月17日 偵查(自訴)機關年度案號  臺中地檢110年度偵字第18578號等 臺中地檢110年度偵字第18578號等 臺中地檢110年度偵字第18578號等 最後事實審 法    院 臺灣臺中地方法院 臺灣臺中地方法院 臺灣臺中地方法院  案    號 110年度金訴字第540號 110年度金訴字第540號 110年度金訴字第540號  判決日期 110年11月30日 110年11月30日 110年11月30日 確定判決 法    院 臺灣臺中地方法院 臺灣臺中地方法院 臺灣臺中地方法院  案    號 110年度金訴字第540號 110年度金訴字第540號 110年度金訴字第540號  確定日期 110年12月28日 110年12月28日 110年12月28日 是否為得易科罰金之案件  否 否 否 備註  臺中地檢111年度執字第1058號（編號1至17經本院以111年度聲字第2168號裁定應執行有期徒刑6年7月） 臺中地檢111年度執字第1058號（編號1至17經本院以111年度聲字第2168號裁定應執行有期徒刑6年7月） 臺中地檢111年度執字第1058號（編號1至17經本院以111年度聲字第2168號裁定應執行有期徒刑6年7月） 
     編    號  7 8 9 罪    名  詐欺 詐欺 詐欺 宣 告 刑  有期徒刑1年1月(3次) 有期徒刑1年1月 有期徒刑1年2月 犯罪日期  110年3月3日、 110年3月18日、 110年3月18日 （聲請書略載為110年3月3日至110年3月18日） 110年3月22日 110年2月26日 偵查(自訴)機關年度案號  臺中地檢110年度偵字第26722號等 高雄地檢110年度偵字第7256號 臺中地檢110年度偵字第34232號 最後事實審 法    院 臺灣臺中地方法院 臺灣高等法院高雄分院 臺灣臺中地方法院  案    號 110年度金訴字第834、910號 110年度金上訴字第163號（聲請書誤載為110年度金上訴字第183號） 110年度金訴字第1175號  判決日期 110年12月10日 110年12月30日 111年3月16日 確定判決 法    院 臺灣臺中地方法院 臺灣高等法院高雄分院 臺灣臺中地方法院  案    號 110年度金訴字第834、910號 110年度金上訴字第163號 110年度金訴字第1175號  確定日期 111年1月11日 111年2月8日 111年4月12日 是否為得易科罰金之案件  否 否 否 備註  臺中地檢111年度執字第1609號（編號1至17經本院以111年度聲字第2168號裁定應執行有期徒刑6年7月） 臺中地檢111年度執助字第693號（編號1至17經本院以111年度聲字第2168號裁定應執行有期徒刑6年7月） 臺中地檢111年度執字第5338號（編號1至17經本院以111年度聲字第2168號裁定應執行有期徒刑6年7月） 
     編    號  10 11 12 罪    名  詐欺 詐欺 詐欺 宣 告 刑  有期徒刑1年1月(2次) 有期徒刑1年1月(5次) 有期徒刑1年(2次) 犯罪日期  110年3月10日 109年11月16日、 109年11月18日、 109年11月18日、 109年11月15日、 109年11月18日 （聲請書誤載為110年3月10日） 109年11月15日、 109年11月13日 （聲請書略載為109年11月13日） 偵查(自訴)機關年度案號  臺中地檢110年度偵字第34232號 臺中地檢110年度偵字第8280號等 臺中地檢110年度偵字第8280號等 最後事實審 法    院 臺灣臺中地方法院 臺灣高等法院臺中高分院 臺灣高等法院臺中高分院  案    號 110年度金訴字第1175號 110年度金上訴字第1865號、110年度上訴字第1866號 110年度金上訴字第1865號、110年度上訴字第1866號  判決日期 111年3月16日 111年1月26日 111年1月26日 確定 判決 法    院 臺灣臺中地方法院 臺灣高等法院臺中高分院 臺灣高等法院臺中高分院  案    號 110年度金訴字第1175號 110年度金上訴字第1865號、110年度上訴字第1866號 110年度金上訴字第1865號、110年度上訴字第1866號  確定日期 111年4月12日 111年5月2日 111年5月2日 是否為得易科 罰金之案件  否 否 否 備註  臺中地檢111年度執字第5338號（編號1至17經本院以111年度聲字第2168號裁定應執行有期徒刑6年7月） 臺中地檢111年度執字第7435號（編號1至17經本院以111年度聲字第2168號裁定應執行有期徒刑6年7月） 臺中地檢111年度執字第7435號（編號1至17經本院以111年度聲字第2168號裁定應執行有期徒刑6年7月） 
      編    號  13 14 15  罪    名  詐欺 詐欺 詐欺  宣 告 刑  有期徒刑1年4月(4次) 有期徒刑1年3月(2次) 有期徒刑1年2月(2次)  犯罪日期  109年11月19日、 109年11月19日、 109年11月18日、 110年3月19日 （聲請書誤載為110年3月10日） 109年11月16日、 109年11月19日 （聲請書誤載為109年11月13日） 109年11月18日、 109年11月20日 （聲請書誤載為109年11月13日）  偵查(自訴)機關年度案號  臺中地檢110年度偵字第8280號等 臺中地檢110年度偵字第8280號等 臺中地檢110年度偵字第8280號等  最後事實審 法    院 臺灣高等法院臺中高分院 臺灣高等法院臺中高分院 臺灣高等法院臺中高分院   案    號 110年度金上訴字第1865號、110年度上訴字第1866號 110年度金上訴字第1865號、110年度上訴字第1866號 110年度金上訴字第1865號、110年度上訴字第1866號   判決日期 111年1月26日 111年1月26日 111年1月26日  確定 判決 法    院 臺灣高等法院臺中高分院 臺灣高等法院臺中高分院 臺灣高等法院臺中高分院   案    號 110年度金上訴字第1865號、110年度上訴字第1866號 110年度金上訴字第1865號、110年度上訴字第1866號 110年度金上訴字第1865號、110年度上訴字第1866號   確定日期 111年5月2日 111年5月2日 111年5月2日  是否為得易科罰金之案件  否 否 否  備註  臺中地檢111年度執字第7435號（編號1至17經本院以111年度聲字第2168號裁定應執行有期徒刑6年7月） 臺中地檢111年度執字第7435號（編號1至17經本院以111年度聲字第2168號裁定應執行有期徒刑6年7月） 臺中地檢111年度執字第7435號（編號1至17經本院以111年度聲字第2168號裁定應執行有期徒刑6年7月）        編    號  16 17 18  罪    名  詐欺 詐欺 詐欺  宣 告 刑  有期徒刑1年1月 有期徒刑1年2月 有期徒刑1年2月，併科罰金新臺幣5,000元  犯罪日期  109年11月13日 109年11月13日 110年3月19日  偵查(自訴)機關年度案號  臺中地檢110年度偵字第10474號等 臺中地檢110年度偵字第10474號等 臺中地檢110年度偵字第22794號  最後事實審 法　　院 臺灣臺中地方法院 臺灣臺中地方法院 臺灣臺中地方法院   案　　號 110年度金訴字第1049號 110年度金訴字第1049號 110年度金訴字第1274號   判決日期 111年3月16日 111年3月16日 111年3月28日  確定 判決 法    院 臺灣臺中地方法院 臺灣臺中地方法院 臺灣臺中地方法院   案    號 110年度金訴字第1049號 110年度金訴字第1049號 110年度金訴字第1274號   確定日期 111年4月12日 111年4月12日 111年5月12日  是否為得易科 罰金之案件  否 否 否  備註  臺中地檢111年度執字第7076號（編號1至17經本院以111年度聲字第2168號裁定應執行有期徒刑6年7月） 臺中地檢111年度執字第7076號（編號1至17經本院以111年度聲字第2168號裁定應執行有期徒刑6年7月） 臺中地檢111年度執字第8226號  
      編    號  19 20 21  罪    名  詐欺 詐欺 詐欺  宣 告 刑  有期徒刑1年2月 有期徒刑1年1月(3次) 有期徒刑1年  犯罪日期  110年3月15日 110年3月18日 110年3月18日  偵查(自訴)機關年度案號  臺中地檢110年度偵字第21867號等 臺中地檢110年度偵字第21867號等 臺中地檢110年度偵字第21867號等  最後事實審 法　　院 臺灣臺中地方法院 臺灣臺中地方法院 臺灣臺中地方法院   案　　號 110年度金訴字第609號 110年度金訴字第609號 110年度金訴字第609號   判決日期 111年4月12日 111年4月12日 111年4月12日  確定 判決 法    院 臺灣臺中地方法院 臺灣臺中地方法院 臺灣臺中地方法院   案    號 110年度金訴字第609號 110年度金訴字第609號 110年度金訴字第609號   確定日期 111年5月24日 111年5月24日 111年5月24日  是否為得易科 罰金之案件  否 否 否  備註  臺中地檢111年度執字第8028號（編號19至21定應執行有期徒刑1年6月） 臺中地檢111年度執字第8028號（編號19至21定應執行有期徒刑1年6月） 臺中地檢111年度執字第8028號（編號19至21定應執行有期徒刑1年6月）